臺灣臺南地方法院刑事裁定　　　　　　 100年度聲字第1966號
聲　請　人　張坤和
上列被告因本院100年自字第9號偽造文書等案件，聲請本院法官
迴避，本院裁定如下：
    主  文
聲請駁回。
    理  由
一、聲請意旨略以：聲請人提起本院100年自字第9號偽造文書等
    案件時已檢送律師資格證明文件，證明聲請人具有律師資格
    ，惟該案承審法官卻以聲請人具有律師法第4 條第1項第4款
    所定之事由，受停止執行職務之處分迄今，裁定命聲請人於
    裁定送達後5 日內補正委任律師為代理人，且不得抗告，已
    違反刑事訴訟法第403條之規定，有失公平、公正；再者，
    上開裁定未指明係何單位將聲請人停止執行職務，使聲請人
    無法查考救濟，不法侵害聲請人自訴權益；而律師之懲戒，
    惟律師懲戒委員會及律師懲戒覆審委員會有權為之，是上開
    停止聲請人執行律師職務之行政處分，係屬無效行政處分，
    法官有權自行認定無效不受拘束，然該案承審法官竟故意迴
    避此問題而為上開不利聲請人之裁定，亦有所偏頗云云。
二、按刑事訴訟法第18條第2 款規定，得聲請法官迴避原因之所
    謂「足認其執行職務有偏頗之虞者」，係指以一般通常之人
    所具有之合理觀點，對於該承辦法官能否為公平之裁判，均
    足產生懷疑；且此種懷疑之發生，存有其安全客觀之原因，
    而非僅出諸當事人自己主觀之判斷者，始足當之。至於訴訟
    上之指揮乃專屬於法院之職權，當事人之主張、聲請，在無
    礙於事實之確認以及法的解釋、適用之範圍下，法院固得斟
    酌其請求以為訴訟之進行，但仍不得以此對當事人之有利與
    否，作為其將有不公平裁判之依據，更不得以此訴訟之進行
    與否而謂有偏頗之虞聲請法官迴避（最高法院79年台抗字第
    318 號判例參照）。
三、查本院100年自字第9號偽造文書等案件承審法官固曾於民國
    100年9月14日以本院100年度自字第9號裁定，以聲請人「有
    律師法第4條第1項第4款所定事由，而受停止執行職務之處
    分迄今，…已不能執行律師職務，且未委任律師為代理人」
    為由，命聲請人於該裁定送達後5 日內補正委任律師為代理
    人，且不得抗告，有上開裁定正本1 份附卷可稽。惟查，聲
    請人確因有律師法第4條第1款所定情事，經法務部命其應停
    止執行律師職務，並於92年8月6日以法檢字第0920803418號
    函轉司法院等機關在案，且上開停止聲請人執行職務之行政
    處分尚未經該部廢止，是聲請人迄今仍不得執行律師職務等
    情，業據該部函復本院綦詳，有該部100 年10月17日法檢決
    字第1000027382號書函暨其檢附之上開法檢字第0920803418
    號函影本各1 份附卷可考；又上開命聲請人補正委任律師為
    代理人之裁定係屬訴訟程序之裁定，依刑事訴訟法第404 條
    前段規定，本即不得抗告，綜此，該案承審法官所為上開訴
    訟程序之裁定於法並無不合，揆諸前開說明，縱對聲請人不
    利，仍不得以此作為該案承審法官將有不公平裁判之依據，
    更不得以此聲請法官迴避。此外，經本院調閱該案卷宗，復
    查無該案承審法官於執行職務時有何偏頗之處，是本件聲請
    人聲請法官迴避，並無客觀具體事實足認該案承審法官執行
    職務有偏頗之情形，聲請人指摘該案承審法官執行職務有偏
    頗之虞，為無理由，應予駁回。另聲請人受法務部作成上開
    停止其執行律師職務之行政處分如何救濟之問題，概屬行政
    爭訟之範疇，刑事法院就此並無教示救濟之義務；而該案承
    審法官就該行政處分是否有效之認定，則屬其法律見解，均
    與「得聲請法官迴避原因」無涉，附此敘明。
四、依刑事訴訟法第220條，裁定如主文。
中    華    民    國   100    年    10    月    19    日
                刑事第七庭      法  官  游育倫
以上正本證明與原本無異。
如不服本裁定，應於收受送達後5日內向本院提出抗告狀（應附
繕本）。
                                書記官  謝文心
中    華    民    國   100    年    10    月    20    日